【裁判字號】    90,易,983
【裁判日期】    900919
【裁判案由】    違反商標法
【裁判全文】
臺灣臺北地方法院刑事判決                            九十年度易字第九八三號
    公  訴  人  臺灣臺北地方法院檢察署檢察官
    被      告  甲○○
                乙○○
    右  一  人
    選任辯護人  謝恩華律師
    被      告  丙○○
                辛○○
右列被告等因違反商標法案件，經檢察官提起公訴（九十年度偵字第六九一一號、七
八八０號）及移請併案審理（臺灣臺北地方法院檢察署九十年度偵字第一一七六一號
），本院判決如左：
    主  文
甲○○共同連續明知為意圖欺騙他人，於同一商品，使用相同或近似於他人註冊商標
之圖樣之商品而販賣，累犯，處有期徒刑柒月。扣案如附表二及附表四所示之仿冒商
標之手錶肆佰玖拾伍支、錶盒肆拾肆只、皮包伍佰參拾參個、皮夾壹佰零伍個、手機
套肆個、衣服拾壹件、圍巾參條、領巾拾伍條、皮帶伍拾壹條、眼鏡拾捌付、胸針伍
盒、領帶貳條、耳環參付、鑰匙圈伍個、皮鞋貳雙、小飾品捌拾玖個均沒收。
乙○○、丙○○、辛○○共同連續明知為意圖欺騙他人，於同一商品，使用相同或近
似於他人註冊商標之圖樣之商品而販賣，乙○○處有期徒刑陸月，丙○○處有期徒刑
參月，辛○○處有期徒肆月；如易科罰金，均以佰元折算壹日。扣案如附表二所示
之仿冒商標之手錶貳佰肆拾參支、皮包肆佰捌拾壹個、皮夾貳拾個、手機套肆個、衣
服柒件、圍巾參條、領巾拾伍條、皮帶伍條、胸針伍盒、鑰匙圈伍個、皮鞋壹雙、小
飾品捌拾玖個均沒收。
    事  實
一、甲○○前於民國八十七年間因稅捐稽徵法案件，經台灣板橋地方法院八十六年度
    易字第三二八四號判決有期徒刑三月確定，甫於八十九年四月二十二日執行完畢
    ，仍不知惕勵。
二、甲○○、乙○○、丙○○及辛○○四人均明知附表一所示之商標為國際著名商標
    ，分別為附表所示之專用權人向經濟部中央標準局（現改制為經濟部智慧財產局
    ）申請核准註冊，取得商標專用權，指定使用於附表所示之專用商品，現仍在專
    用期間，亦明知甲○○於民國九十年一月間，在台北市士林區某處，向真實姓名
    不詳之林姓之成年男子購買手錶、皮件等商品係意圖欺騙他人，於同一商品，使
    用相同或近似仿冒附表一所示商標圖樣之等商品，詎渠四人竟意圖販賣，基於共
    同並概括之犯意聯絡，自九十年一月間某日起，推由甲○○在台北市中山區○○○路○段四十五巷二十三號五樓之三處開設販售據點，乙○○負責招徠本地顧客
    或來台觀光之日本客至上址購買，並按月向甲○○領取一萬元以為傭金，丙○○
    、辛○○以月薪新台幣（下同）一萬五千元之代價受僱販賣。四人在上址，連續
    以皮包每只五、六千元、手錶每支二千餘元不等之價格陳列出售，賺取差價牟利
    。迄於九十年二月十三日十七時許，適有乙○○所召攬之顧客庚○○，以及張秋
    梅在上開地點消費為警查獲，並扣得擅自仿冒如附表二所示商標圖樣之商品共計
    手錶二百四十三支、皮包四百八十一個、皮夾二十個、手機套四個、衣服七件、
    圍巾三條、領巾十五條、皮帶五條、胸針五盒、鑰匙圈五個、皮鞋一雙、小飾品
    八十九個。詎甲○○承前概括犯意，又於九十年四月二十六日，另在台北市中山
    區○○○路○段四十五巷二十三號五樓之二處，陳列販售仿冒如附表三所示商標
    之商品予不特定客人加價販賣圖利，並有客人丁○○、戊○○在場消費，為警於
    同日十八時五十分當場查獲，並扣得如附表四所示之物共計手錶二百五十二支、
    錶盒四十四只、皮包五十二個、皮夾八十五個、衣服四件、眼鏡十八付、皮帶四
    十六條、領帶二條、耳環三付、鞋子一雙。
三、案經己○○○○國際有限公司等公司告訴及台北市政府警察局移請臺灣臺北地方
    法院檢察署檢察官偵查起訴及移送併辦。
    理  由
一、
（一）被告甲○○如何於右揭時地向林姓成年男子販入仿冒商標商品後，如何與林宗
      焜及僱用丙○○、辛○○共同召攬不特定顧客後販售得利及其為警查獲後又自
      行進貨另闢新地點販賣一節，業據被告甲○○於警訊偵審中坦承無諱，而被告
      丙○○亦就以月薪一萬五千元受僱甲○○販賣仿冒商標商品之事於警訊及偵審
      中供認屬實，二人所供互核一致。且經告訴代理人告訴代理人壬○○、張哲倫
      律師、曹志仁、顧定軒律師於偵查及本院審訊中指述明確及證人即在場消費之
      客人庚○○、張秋梅、丁○○、戊○○證述之購買情節綦詳（分見九十年度偵
      字第六九一一號偵查卷第十八頁反面、第二十頁反面；卷附台北市政府警察局
      刑案偵查卷宗）。
（二）被告乙○○雖辯稱：伊係上仁茶行負責人僅帶客戶至甲○○之店內買表，無抽
      取傭金，一萬元亦係甲○○向伊所借，況九十年二月十三日伊係在查獲後始至
      現場云云；被告辛○○則以伊乃店員，不知所販售之物為仿冒品云云置辯。惟
      查：
      被告乙○○替甲○○招徠客戶且獲取佣金一萬元一事，已經被告甲○○於警
        訊中供稱：「林宗焜是我朋友他都會我店裡幫忙，店裡如有賺錢我都曾拿一
        萬元左右給他。最近因不景氣，林宗焜才會到我店裡幫忙上月我便拿一萬元
        給他」等情及被告丙○○於偵查中供以「他（乙○○）有時會來店內，有時
        會帶台灣、日本人來買東西。（問：乙○○多久帶客人來一次？）一禮拜一
        次。（問：利潤如何分？）老闆（甲○○）算。」等語（分見偵查卷第四頁
        反面、第五頁正面、第一百十六頁正面）無訛，並經證人庚○○於警訊中證
        以「我是至臺北市○○○路○段十三之一號『上仁茶行』購買茶葉時，老闆
        乙○○介紹我過來買。（問：乙○○當時有無告知你是購買仿冒品？）有，
        我也知道」等詞（見偵查卷第十八頁反面、第十九頁正面），而乙○○與該
        三人並無怨隙，亦為其所是認，衡情自無搆陷誣害之理；參以被告乙○○迭
        於警訊及本院審理中自承以甲○○前所交付之鑰匙開啟該地址門鎖進入一情
        以觀，若非招攬買賣，何須持有店內鑰匙之理，尤認乙○○以自己共同犯罪
        之意思，從事販賣仿冒商標商品構成要件外之招攬客人行徑，亦為共同正犯
        ，毋庸置疑。被告甲○○、丙○○事後改稱被告乙○○並未招攬顧客云云，
        要屬迴護之語，不足採信，辯護人辯稱被告乙○○所為僅屬幫助行為，亦為
        無據。
      被告辛○○販賣仿冒品一節已經其於警訊中坦承「我知道我所受僱之地方均
        是販受仿冒已註冊商標之物品。」等語（見上開偵查卷第十二頁），且觀諸
        被告販賣仿冒商標商品中之「LOUIS VUITTON」皮包品質不良，「PRADA」皮
        件粗糙，均與真品有異，顯見為仿品無訛，況附表一所示商標均為知名商標
        ，廣見於各類廣告媒體，為國內消費大眾所共知之商標，被告以與真品價格
        相差至為懸殊之價格售出，所辯不知販賣之手錶係仿冒品云云，自屬無稽。
（三）此外，復有商標註冊証、鑑定報告四紙（偵卷第六十二至第六十六頁）、如附
      表二、四所示之扣案仿冒商標商品及被告甲○○之名片十二張等物在卷可按。
      是本件事證明確，被告四人犯行足堪認定。
二、被告甲○○、乙○○、丙○○及辛○○均明知係意圖欺騙他人，於同一商品，使
    用相同於專用權人註冊商標之圖樣之商品，仍販入後陳列販賣，核其所為，均係
    犯商標法第六十三條販賣仿冒商標商品罪。其陳列仿冒商標商品行為為販賣仿冒
    商標商品行為所吸收，均不另論罪。渠四人間就九十年二月十三日查獲前之犯行
    有犯意聯絡、行為分擔，為共同正犯。被告四人先後多次犯行，時間緊接，所犯
    構成要件相同之罪名，顯係出於概括犯意反覆為之，應依刑法第五十六條連續犯
    之規定，以一罪論，並加重其刑。被告甲○○前於八十七年間因稅捐稽徵法案件
    ，經台灣板橋地方法院八十六年度易字第三二八四號判決有期徒刑三月確定，甫
    於八十九年四月二十二日執行完畢，有台灣高等法院檢察署刑案紀錄簡覆表一件
    在卷可徵，其五年內再犯本件有期徒刑以上之罪，為累犯，應依刑法第四十七條
    規定，遞加重其刑。爰審酌被告四人之素行、販賣仿冒商品影響真正商標權表彰
    之品質及商譽，造成商標專用權人之損失，妨礙社會交易秩序，貪營小利之犯罪
    動機、目的、甲○○經警查獲後仍更換地點重操舊業及甲○○、丙○○犯後坦認
    犯行之態度等一切情狀，判處如主文所示之刑，乙○○、丙○○及辛○○並諭知
    易科罰金之折算標準，以示懲儆。扣案仿冒如附表二所示商標圖樣之商品計手錶
    二百四十三支、皮包四百八十一個、皮夾二十個、手機套四個、衣服七件、圍巾
    三條、領巾十五條、皮帶五條、胸針五盒、鑰匙圈五個、皮鞋一雙、小飾品八十
    九個；如附表四所示商標圖樣之商品手錶二百五十二支、錶盒四十四只、皮包五
    十二個、皮夾八十五個、衣服四件、眼鏡十八付、皮帶四十六條、領帶二條、耳
    環三付、鞋子一雙，應依商標法第六十四條之規定宣告沒收之。
三、併辦部分（臺灣臺北地方法院檢察署九十年度偵字第一一七六一號），與已起訴
    經論罪科刑部分有連續犯之裁判上一罪關係，基於審判不可分，本院自得一併審
    究，附此敘明。
據上論斷，應依刑事訴訟法第二百九十九條第一項前段，商標法第六十三條、第六十
四條，刑法第十一條前段、第二十八條、第五十六條、第四十七條、第四十一條第一
項前段，罰金罰鍰提高標準條例第二條，判決如主文。
本案經檢察官蘇怡文到庭執行職務
中      華      民      國      九十      年      九      月    十九    日
                                      臺灣臺北地方法院智慧財產法庭
                                          法  官   吳  定  亞
右正本證明與原本無異。
如不服本判決，應於判決送達後十日內，向本院提出上訴狀。
                                          書記官   巫  美  華
中      華      民      國      九十      年      九  月    二十一  日
附錄本案論罪科刑法條全文
商標法第六十三條
明知為前條商品而販賣、意圖販賣而陳列、輸出或輸入者，處一年以下有期徒刑、拘
役或科或併科新臺幣五萬元以下罰金。


司法院資訊處製作；財團法人民間司法改革基金會備份。
